【裁判字號】    97,抗,1990
【裁判日期】    971205
【裁判案由】    給付貨款
【裁判全文】
臺灣高等法院民事裁定                  97年度抗字第1990號
抗  告  人  辰鴻工程有限公司
法定代理人  甲○○
上列抗告人因與相對人暘昇營造有限公司間給付貨款事件，對於
中華民國97年7月31日臺灣桃園地方法院97年度訴字第870號所為
裁定提起抗告，本院裁定如下：
    主  文
原裁定廢棄。
    理  由
一、本件抗告人起訴及抗告意旨略以：相對人於民國（下同）96
    年間向伊購買東元牌分離式單冷壁掛型冷氣機及水冷式箱型
    冷氣機，價金共新臺幣（下同）83萬元（下稱系爭買賣合約
    書），相對人已付訂金8萬3000元，餘款74萬7000元應於伊
    交貨安裝並驗收完畢後，於交貨地點給付。嗣伊依約分別於
    96 年9月13日及同年月19日，將買賣標的物送至相對人指定
    之交貨地點桃園縣龜山鄉宏德新村2號臺北監獄辦公大樓工
    務所，惟相對人未依約給付貨款。兩造既約定相對人於交貨
    地點付款，該處即係相對人給付貨款之債務履行地，得由該
    地所在之原法院管轄。原法院竟以相對人主營業所在臺中市
    ，而將本件裁定移送臺灣臺中地方法院，顯有違誤，請求廢
    棄原裁定等語。
二、原法院則以：本件相對人之主營業所在臺中市西屯區○○○
    街3之1號2樓，系爭買賣合約書未約定相對人給付價金之債
    務履行地，依民事訴訟法第2條第2項規定，應由臺灣臺中地
    方法院管轄，爰依職權將本件移送於該管轄法院。
三、按因契約涉訟者，如經當事人定有債務履行地，得由該履行
    地之法院管轄，民事訴訟法第12條定有明文。又管轄權之有
    無，應依原告主張之事實，按諸法律關於管轄之規定而為認
    定，與其請求之是否成立無涉。本件相對人依其主張，既係
    向契約履行地之法院起訴，按諸民事訴訟法第12條規定，原
    第一審法院即非無管轄權。至相對人主張之契約是否真正存
    在，則為實體法上之問題，不能據為定管轄之標準（最高法
    院65年台抗字第162號判例意旨參照）。
四、經查，抗告人主張相對人之付款條件為：「訂金10%，貨到
    90%，45天期票」，業據抗告人提出系爭買賣合約書2紙附卷
    可憑（見原法院卷第4、5頁），依該付款條件之約定，相對
    人於收受買賣標的物時，應給付百分之九十貨款，與抗告人
    主張相對人應允交貨安裝並驗收完畢後，在交貨地點收取貨
    款等語核屬相符，堪認兩造確約定相對人給付貨款之債務履
    行地為桃園縣龜山鄉宏德新村2號，依民事訴訟法第12條規
    定，該債務履行地所在之原法院自有管轄權。次查，相對人
    雖否認系爭買賣合約書之真正，並否認積欠抗告人貨款，然
    系爭買買合約書是否真正存在，為實體法上之問題，尚不能
    據為定管轄之標準。
五、綜上所述，抗告人主張依系爭買賣合約書約定，相對人給付
    貨款之債務履行地在桃園縣龜山鄉，揆諸前開說明，原法院
    即屬有管轄權之法院。原法院以相對人之主營業所在臺中市
    西屯區，即以該院無管轄權，而依職權裁定移送臺灣臺中地
    方法院，自有未洽。抗告意旨指摘原裁定不當，求予廢棄，
    為有理由，爰由本院將原裁定廢棄，由原法院另為適當之處
    理。
據上論結，本件抗告為有理由，爰裁定如主文。
中    華    民    國    97    年    12    月    5     日
                    民事第十三庭
                        審判長法  官  黃騰耀
                              法  官  楊絮雲
                              法  官  周舒雁
正本係照原本作成。
不得再抗告。
中    華    民    國    97    年    12    月    8     日
                              書記官  秦仲芳


司法院資訊處製作；財團法人民間司法改革基金會備份。
